【裁判字號】    99,交聲,973
【裁判日期】    990624
【裁判案由】    聲明異議
【裁判全文】
臺灣高雄地方法院交通事件裁定         99年度交聲字第973號
原處分機關  高雄市政府交通局
異  議  人
即受處分人  涂素貞
上列異議人即受處分人因違反道路交通管理處罰條例案件，對於
高雄市政府交通局民國99年3 月23日所為之處分（高市交裁字第
裁32-B00000000號），聲明異議，本院裁定如下：
    主  文
異議駁回。
    理  由
一、原處分意旨略以：異議人即受處分人涂素貞所有，車牌號碼
    為ZW-0962 之自小客車，於民國99年2 月25日23時42分許，
    行經高雄市前鎮區○○○路與中平路之有燈光號誌管制之交
    岔路口時闖紅燈，經現場執行交通勤務之員警示意攔停，竟
    拒絕停車接受稽查而逃逸，遂依道路交通管理處罰條例第53
    條第1 項、第60條第1 項、第63條第1項 之規定，分別裁處
    罰鍰新臺幣（下同）2,700 元及3,000 元，並各記違規點數
    3 點及1 點等語。
二、異議意旨略以：異議人於99年2 月25日23時42分許，並未駕
    駛上開自小客車，應係伊之兒女開的，又異議人之子劉進慶
    於當日固有駕駛該自小客車行經上開路口，惟其並未有闖紅
    燈之違規行為，且其經過上開路口之時間非23點多，異議人
    莫名收到紅單，又未附違規照片，或其他科學方法為證，實
    難避免有疏漏之虞，爰聲明異議請求撤銷原處分等語。
三、按汽車駕駛人，行經有燈光號誌管制之交岔路口闖紅燈者，
    處1,800 元以上5,400 元以下罰鍰，記違規點數3 點，道路
    交通管理處罰條例第53條第1 項、第63條第1 項第3 款分別
    定有明文。又按汽車駕駛人，駕駛汽車有違反本條例之行為
    ，經交通勤務警察或依法令執行交通稽查任務人員制止時，
    不聽制止或拒絕停車接受稽查而逃逸者，除按各該條規定處
    罰外，處3,000 元以上6,000 元以下罰鍰，並記違規點數1
    點，同條例第60條第1 項、第63條第1 項第1 款亦分別定有
    明文；再汽車駕駛人不服指揮稽查而逃逸，當場不能或不宜
    攔截製單舉發者，得逕行舉發；前項逕行舉發，應記明車輛
    牌照號碼、車型等可資辨明之資料，查明汽車所有人姓名或
    名稱、住址後，製單舉發處罰之，同條例第7 條之2 第1 項
    第4 款、第2 項定有明文。
四、經查：
（一）異議人所有，車牌號碼為ZW-0962 之自小客車，於99年2
      月25日23時42分許，行經高雄市前鎮區○○○路與中平路
      口時，因闖越紅燈，經員警示意攔停，拒絕停車接受稽查
      而逃逸，員警乃製單舉發，原處分機關並依道路交通管理
      處罰條例第53條第1 項、第60條第1 項、第63條第1 項之
      規定，分別裁處罰2,700 元及3,000 元，並各記違規點數
      3 點及1 點等情，有高雄市政府警察局99年2 月25日高市
      警交字第B00000000 號舉發違反道路交通管理事件通知單
      、原處分機關99年3 月23日高市交裁字第裁32-B00000000
      號違反道路交通管理事件裁決書高雄市政府警察局交通大
      隊99年3 月17日高市警交三字第0990005542號函、車號查
      詢汽車車籍表各1 紙附卷可稽，是上開事實應堪認定。
（二）異議人雖以前詞置辯，然異議人所有之自小客車，於上開
      時間，經過該違規地點闖越紅燈，且經執勤員警示意停車
      後，仍未停車而逃逸之事實，業經證人即本案製單舉發異
      議人前開違規行為之員警甲○○於本院調查程序中具結證
      稱：伊當天因有台電之特別勤務，於99年2 月26日0 時許
      ，須到達崗位，乃於11點半從分隊出發，伊與其他7 、8
      名員警在中平路、中山路口待轉，要轉中安路時，看到異
      議人的車子闖紅燈，異議人的車子是從中平路由西向東開
      過來，在伊庭呈之道路違規現場圖上，代表異議人的車
      子，代表伊的機車，因為伊的機車車頭正對著異議人的
      車子車頭，伊就在圖上攔截點處，請駕駛人靠邊停車，伊
      當天並未帶舉發通知單，本來只想告誡，但異議人的車子
      就倒車左轉離開，異議人車子在倒車時，伊就知道駕駛人
      不會停車，即記下車號等語（見本院卷第23頁反至第24頁
      ），並有道路違規現場圖1 紙（見本院卷第26頁）在卷可
      查，足見證人甲○○之記憶清晰，並無瑕疵可指，堪予採
      信。又異議人上開自小客車為銀色休旅車等情，業據異議
      人陳稱在卷，證人甲○○雖證稱：異議人的車子是1 輛白
      色休旅車等語（見本院卷第24頁），惟證人舉發異議人違
      規之時間為11時42分許之夜間時間，就顏色之認定上或有
      些微之色澤誤差，尚難以此而否定證人上開證詞之可信性
      。再員警稽查違反道路交通安全規則之各種違規行為，本
      有不同之執行方法，就超速、酒醉駕車而言，固非輔以科
      學工具，實難僅憑執勤者之五官知覺判斷之；惟就闖紅燈
      、逆向行駛等違規行為而言，單憑執勤者之目擊即可確定
      ，並非每件違規行為均須以照相或尚須其他證據舉發，始
      可認定之。職是，本件雖以目測舉發而無明確之違規畫面
      或照片等證據資料另為佐證，然證人身為警察人員，與異
      議人並不相識，復無怨隙，應無在執行交通勤務中，刻意
      捏造事實舉發素不相識、毫無冤仇之受處分人之必要，且
      其於負有具結義務並可能受刑法偽證罪處罰之情形下，仍
      於法庭為前揭證言，其證言之憑信性應可獲得擔保。復警
      員取締交通違規行為，本與民眾立於潛在之對立關係，為
      避免引發民怨或爭議，而影響自身勤務之執行及警方執法
      之威信，衡情應會謹慎將事，在得以確定民眾違規事實之
      前提下，始予掣單舉發，堪認證人前開證詞，要非子虛，
      是異議人確有於上開時、地闖紅燈，並拒絕停車接受稽查
      而逃逸之違規行為，應足可採。
五、綜上所述，異議人所有之自小客車，於前揭時、地有上開違
    規事實既可認定，則原處分機關據此並引用道路交通管理處
    罰條例第53條第1 項、第60條第1 項及第63條第1項 、違反
    道路交通管理事件統一裁罰基準及處理細則等規定，裁處異
    議人罰鍰5,700 元，並記違規點數4 點，於法尚稱妥適。異
    議人猶執前詞，指摘原處分不當，為無理由，應予駁回。
六、據上論斷，應依道路交通案件處理辦法第19條，裁定如主文
    。
中    華    民    國    99    年    6     月    24    日
                  交通法庭  法  官  簡佩珺
以上正本證明與原本無異。
如不服本裁定應於送達後5日內向本院提出抗告狀。
中    華    民    國    99    年    6     月    24    日
                            書記官  蕭家玲

司法院資訊處製作；財團法人民間司法改革基金會備份。
